【裁判字號】    99,審訴,304
【裁判日期】    990531
【裁判案由】    毒品危害防制條例
【裁判全文】
臺灣高雄地方法院刑事判決             99年度審訴字第304號
公  訴  人  臺灣高雄地方法院檢察署檢察官
被      告  甲○○
上列被告因毒品危害防制條例案件，經檢察官提起公訴（98年度
毒偵字第6513號），被告就被訴事實為有罪之陳述，經告知簡式
審判程序之旨，並聽取被告與公訴人之意見後，本院合議庭裁定
由受命法官獨任進行簡式審判程序，本院判決如下：
    主  文
甲○○施用第一級毒品，累犯，處有期徒刑壹年貳月。
    事  實
一、甲○○前於民國89年間，因施用毒品案件，經本院裁定送觀
    察、勒戒後，認無繼續施用毒品之傾向，而於89年9 月22日
    觀察、勒戒執行完畢釋放，由臺灣高雄地方法院檢察署檢察
    官以89年度毒偵字第5501號不起訴處分確定。又於92年間，
    因施用毒品案件，經本院以92年度訴字第502 號判處有期徒
    刑8 月確定，於93年3 月28日執行完畢。另於93年間，因施
    用毒品案件，經本院以93年度訴字第400 號判處有期徒刑1
    年確定，於94年7 月5 日執行完畢。再於96年間，因施用毒
    品案件，經本院以96年度訴字第1174號判處有期徒刑9 月確
    定，嗣經裁定減刑為有期徒刑4 月15日，並於97年4 月6 日
    執行完畢。詎甲○○仍不知悔改，竟基於施用第一、二級毒
    品之犯意，於98年9 月25日前幾日，在其位於高雄縣路竹鄉
    ○○村○○路69巷40號住處，以將第一級毒品海洛因及第二
    級毒品甲基安非他命一同摻入香菸後，吸食含有海洛因及甲
    基安非他命成分煙氣之方式，同時施用第一級毒品海洛因及
    第二級毒品甲基安非他命1 次。嗣於98年9 月25日中午11時
    30分許，在高雄縣湖內鄉○○路與中山路口，因另案通緝為
    警查獲，經徵得其同意採尿送驗結果呈嗎啡、可待因、甲基
    安非他命及安非他命陽性反應，始獲上情。
二、案經高雄縣政府警察局湖內分局報告臺灣高雄地方法院檢察
    署檢察官偵查起訴。
    理  由
一、本件被告甲○○所犯係死刑、無期徒刑、最輕本刑為3 年以
    上有期徒刑以外之罪，其於準備程序中就被訴事實為有罪之
    陳述，經本院告知簡式審判程序之旨，並聽取公訴人及被告
    意見後，合議庭裁定由受命法官獨任進行簡式審判程序，合
    先敘明。
二、訊據被告對於上揭時、地，分別施用第一級毒品海洛因及第
    二級毒品甲基安非他命之事實，坦承不諱，而被告為警查獲
    所採之尿液檢體，經送台灣檢驗科技股份有限公司以酵素免
    疫法及氣相層析質譜法檢驗結果，呈現可待因、嗎啡、甲基
    安非他命、安非他命陽性反應，此有台灣檢驗科技股份有限
    公司98年10月14日濫用藥物尿液檢驗報告暨高雄縣政府警察
    局湖內分局煙毒、麻藥案件代嫌犯代號與真實姓名對照表（
    代號：98034 號）各1 份附卷可稽，是被告分別施用第一、
    二級毒品之犯行，均堪認定，應予依法論科。
三、論罪科刑：
  (一)核被告所為，係犯毒品危害防制條例第10條第1 項之施用第
    一級毒品罪、同條例第10條第2 項之施用第二級毒品罪。
  (二)被告持有第一、二級毒品後進而施用，其持有之低度行為均
    應為施用之高度行為所吸收，故均不另論其持有毒品罪。
  (三)被告陳稱其於上揭時、地，係以摻入香菸吸食之方式，同時
    施用第一級毒品海洛因及第二級毒品甲基安非他命等語，因
    參照行政院衛生署管制藥品管理局93年2 月9 日管宣字第09
    30 001092 號及該局93年12月22日管宣字第0930012251號函
    ，第一級毒品海洛因與第二級毒品甲基安非他命，均可以注
    射、煙吸、口服等方式施用，而客觀上亦無任何證據顯示被
    告係以煙吸以外之方法，施用第一級毒品海洛因或二級毒品
    甲基安非他命，基於「罪疑有利被告原則」（in dubio pro
    reo ），本院因此認為被告於上揭時、地，係以摻入香菸吸
    食之方式，同時施用第一、二級毒品，而一行為觸犯毒品危
    害防制條例第10條第1 項及同條例第10條第2 項之罪，為想
    像競合犯，應從一重毒品危害防制條例第10條第1 項之施用
    第一級毒品罪處斷，公訴意旨認被告施用第一、二級毒品之
    行為，應依數罪併罰規定論處，容有未合。
  (四)被告前因施用毒品案件，經法院判處有期徒刑9 月，嗣經裁
    定減刑為有期徒刑4 月15日確定，並於97年4 月6 日執行完
    畢，有臺灣高等法院被告前案紀錄表1 份在卷可佐，是被告
    於有期徒刑執行完畢後，5 年內故意再犯本件有期徒刑以上
    之罪，為累犯，應依法加重其刑。
  (五)本院審酌被告前因施用毒品案件，經觀察、勒戒程序，由檢
    察官不起訴處分，再多次因施用毒品案件，經法院分別判處
    徒刑確定，先後於93年3 月28日、94年7 月5 日、97年4 月
    6 日執行完畢後，仍不知悛悔，再次施用毒品自戕其身，顯
    然缺乏戒絕毒品之決心，惟念及被告坦承同時施用第一、二
    級毒品之事實，且其行為尚未害及他人，並斟酌被告之犯罪
    動機、手段，以及被告之智識程度等一切情狀，量處如主文
    所示之刑，以資懲儆。
據上論斷，應依刑事訴訟法第273 條之1 第1 項、第299 條第1
項前段，毒品危害防制條例第10條第1 項、第2 項，刑法第11條
前段、第55條、第47條第1 項，判決如主文。
本案經檢察官李英霆到庭執行職務。
中    華    民    國    99    年    5     月    31    日
                  刑事第十庭  法  官  高增泓
以上正本證明與原本無異。
如不服本判決，應於收受送達後10日內向本院提出上訴書狀。
中    華    民    國    99    年    5     月    31    日
                              書記官  王淑娟
附錄本判決論罪科刑法條全文：
毒品危害防制條例第10條
施用第一級毒品者，處6月以上5年以下有期徒刑。
施用第二級毒品者，處3年以下有期徒刑。

司法院資訊處製作；財團法人民間司法改革基金會備份。
